臺灣臺北地方法院刑事判決　　　　　　　 94年度易字第348號
公　訴　人　臺灣臺北地方法院檢察署檢察官
被　　　告　丙○○
　　　　　　乙○○
　　　　　　丁○○
上列被告等因妨害公務案件，經檢察官聲請簡易判決處刑（93年
度偵字第14320號），本院認不宜以簡易判決處刑而依通常程序
審理，因被告等就被訴事實均為有罪之陳述，合議庭裁定由受命
法官獨任進行簡式審判程序，本院判決如下：
    主  文
丙○○、丁○○共同對於公務員依法執行職務時，施強暴、脅迫
，均處拘役伍拾日，如易科罰金，均以參佰元折算壹日。
乙○○共同對於公務員依法執行職務時，施強暴、脅迫，處罰金
參佰元，如易服勞役，以參佰元折算壹日。
    事  實
一、丙○○為臺灣省農會之司機，其於民國93年6月20日下午6時
    15分許，駕駛車牌號碼Ｈ五—六九一五號自用小客貨車在台
    北市○○區○○路五段五號「台北世界貿易中心展覽大樓」
    前之道路紅線違規臨時停車時，因不滿依法執行職務之台北
    市政府警察局信義分局三張犁派出所警員甲○○以隨身攜帶
    之照相機拍攝違規情形存證，竟與同事丁○○及其母親乙○○共同基於妨害公務之犯意聯絡，先由丙○○接續以三字經
    「幹你娘」、「王八警察」等字眼辱罵甲○○，復於甲○○
    命其下車受檢時，以「你還站在車子前面，我就開車撞你，
    有種你就站在車子前不要走，我就車子撞死你」等語脅迫甲○○；乙○○繼而下車以雙手強推甲○○並與其相互拉扯，
    丁○○見狀則趨前徒手推擠甲○○，同時以「警察有什麼了
    不起」斥責甲○○，並與丙○○、乙○○共同辱罵、推擠甲○○，致甲○○受有左前臂擦傷之傷害，以此方式共同對甲○○當場侮辱及施強暴脅迫。嗣經甲○○呼叫線上警網前來
    處理，始被查獲。
二、案經甲○○訴由台北市政府警察局信義分局報請台灣台北地
    方法院檢察署檢察官偵查起訴。
    理  由
一、右揭犯罪事實，業據被告丙○○、丁○○、乙○○於本院審
    理時坦認不諱（見本院94年4月7日審理筆錄），核與被害人
    甲○○指稱：其當日執行公務有穿制服，因為丙○○阻礙通
    行其過去取締，丙○○竟然罵其「幹你娘」、「王八警察」
    等三字經，還說「你還站在車子前面，我就開車撞你，有種
    你就站在車子前不要走，我就車子撞死你」，然後乙○○下
    車就推其胸部，兩人相互推擠數秒，丁○○就過來推其，然
    後丙○○下車，被告三人就一起辱罵推擠其等情節相符（見
    93 年度偵字第14320號卷第83頁），並經證人即台北市世界
    貿易中心展覽大樓執勤警衛侯受模證述：當時其看到警察對
    一部自小客車拍照違規臨停，該部汽車就駛到警察面前，然
    後其看到三個民眾很凶圍堵警察，大聲對警察咆哮，其就吹
    哨子大聲講不可以打警察，並將民眾與警察隔開，防止事情
    發生等語（見上開偵查卷第4頁至6頁、第72頁），證人謝健
    生證稱：其當時在台北市○○路○段5號前幫忙疏導交通時，
    見警方取締違規時遭乙○○對執勤員警甲○○辱罵，丁○○
    對甲○○斥責「警察有什麼了不起」（見上開偵查卷第20頁
    至21頁、第72頁）等語屬實，且有甲○○出具之報告書1紙
    、現場照片6紙、受傷照片3紙、台北醫學大學附設醫院診斷
    證明書1紙、台北市政府舉發違反道路交通管理事件通知單
    影本1紙附卷可參，被告3人出於任意性之自白與事實相符應
    堪採信，本件事證明確，被告3人犯行應堪認定。
二、核被告丙○○、乙○○、丁○○所為，均係犯刑法第135條
    第1項對執行職務公務員施以強暴脅迫罪、第140條第1項之
    侮辱公務員罪，被告三人有犯意聯絡及行為分擔，為共同正
    犯；彼三人基於一個妨害公務之犯意，接續在上開地點施以
    強暴脅迫及侮辱公務員之行為，為接續犯，均屬單純一罪。
    彼三人所犯上開二罪間，有方法結果之牽連關係，應從一重
    對執行職務之公務員施以強暴脅迫罪。爰審酌被告三人所為
    侵害國家公務之執法，造成國家法益之侵害，惟於本院審理
    時坦承犯行，並表示悔過之意等一切情狀，依三人犯行輕重
    而分別量處如主文所示之刑，並分別諭知易科罰金及易服勞
    役之折算標準，以示懲儆。
據上論斷，應依刑事訴訟法第273條之1、第299條第1項前段、第
452條，刑法第28條、第135條第1項、第140條第1項、第55條、
第41條第1項前段、第42條，罰金罰鍰提高標準條例第1條前段、
第2條，判決如主文。
本案經檢察官林黛利到庭執行職務
中　　華　　民　　國　　94　　年　　4 　　月　　14　　日
　　　　　　　　　刑事第三庭    法　官　蔡如琪
以上正本證明與原本無異。
如不服本判決，應於判決送達後10日內，向本院提出上訴狀。
　　　　　　　　　　　　　　　　書記官　黃鈴容
中　　華　　民　　國　　94　　年　　4 　　月　　14　　日
附錄法條
中華民國刑法第135條
對於公務員依法執行職務時，施強暴脅迫者，處三年以下有期徒
刑、拘役或三百元以下罰金。
意圖使公務員執行一定之職務或妨害其依法執行一定之職務或使
公務員辭職，而施強暴脅迫者，亦同。
犯前二項之罪，因而致公務員於死者，處無期徒刑或七年以上有
期徒刑；致重傷者，處三年以上、十年以下有期徒刑。
中華民國刑法第140條
 (侮辱公務員公署罪)
於公務員依法執行職務時，當場侮辱，或對於其依法執行之職務
公然侮辱者，處六月以下有期徒刑、拘役或一百元以下罰金。
對於公署公然侮辱者亦同。
